【裁判字號】    97,交易,756
【裁判日期】    980116
【裁判案由】    過失致死等
【裁判全文】
臺灣臺中地方法院刑事判決             97年度交易字第756號
公  訴  人  台灣台中地方法院檢察署檢察官
被      告  丙○○
上列被告因過失致死等案件，經檢察官提起公訴（97年度偵字第
26134號），本院判決如下：
    主    文
丙○○服用酒類，不能安全駕駛動力交通工具而駕駛，累犯，處
拘役柒拾日，如易科罰金，以新台幣壹仟元折算壹日；又因過失
致人於死，處有期徒刑陸月，如易科罰金，以新台幣壹仟元折算
壹日。
    犯罪事實
一、丙○○曾因毒品危害防制條例案件，經本院93年度訴字第42
    8號判處有期徒刑八月、四月，應執行有期徒刑十一月；又
    因毒品危害防制條例案件，經台灣苗栗地方法院94年度訴字
    第388號判處有期徒刑十月、六月，應執行有期徒刑一年二
    月，合併執行於民國95年8月14日假釋，至96年2月12日假釋
    期滿，假釋未經撤銷，以已執行論。詎丙○○仍不知悔改，
    明知其自97年8月27日23時許起，即在苗栗縣卓蘭鎮友人住
    處飲用高樑酒，迄97年8月28日5時許，已達不能安全駕駛動
    力交通工具之程度，竟仍駕駛車牌號碼5R-9726號自小客車
    上路，搭載不詳姓名友人欲返回台中市○○路。嗣於97年8
    月28日6時4分許，其駕駛該自小客車沿台中市○○路○段內
    側車道往台中市區方向行駛，行經台中市○○路○段388號前
    ，適有陳榮貴騎乘腳踏車自其右前方違規往左穿越至對向車
    道，丙○○本應注意車前狀況，隨時採取必要之安全措施，
    而依當時之情形，又無不能注意之情事，竟疏未注意，且因
    飲酒導致反應能力變差、控制能力降低，於發現陳榮貴騎乘
    腳踏車穿越車道時，往左煞車閃避至對向車道，致其所駕駛
    之自小客車車頭因而撞及陳榮貴所騎乘之腳踏車後車輪，使
    陳榮貴人車倒地，受有顱骨碎裂之傷害，丙○○見狀雖即將
    陳榮貴送往台中縣潭子鄉佛教慈濟醫院台中分院急救，惟仍
    延至同日7時16分許不治死亡。丙○○於肇事後，在尚未有
    偵查權限公務員發覺前，主動向據報前往慈濟醫院台中分院
    處理之員警表明為肇事人，自首並接受裁判，經警於同日6
    時47分許，測得其呼氣酒精濃度為每公升0﹒49毫克。
二、案經陳榮貴之配偶甲○○告訴及台灣台中地方法院檢察署檢
    察官據報相驗自動檢舉偵查起訴。
    理    由
一、上揭犯罪事實，業據被告丙○○坦承不諱，並有佛教慈濟醫
    院台中分院診斷證明書、道路交通事故現場圖、道路交通事
    故調查報告表、現場照片、酒精測定紀錄表等件附卷可稽。
    另被害人陳榮貴確因本件交通事故造成頭部外傷致顱骨碎裂
    死亡，復經台灣台中地方法院檢察署檢察官督同檢驗員相驗
    無訛，製有相驗筆錄、相驗屍體證明書、檢驗報告書在卷足
    憑。而一般人體內酒精含量，係按飲酒量漸漸累積增加，在
    完成飲酒時體內酒精含量達到最高，隨後依代謝率逐漸代謝
    ，其體內酒精含量代謝率之計算，依交通部運輸研究所於77
    年8月間針對國人進行實驗研究結果，為每小時每公升0.062
    8毫克，據此推算本件被告酒後駕駛5R-9726號自小客車上路
    時，其呼氣酒精濃度為每公升0﹒55毫克以上。又被告酒後
    駕駛5R-9726號自小客車，既因飲酒導致反應能力變差、控
    制能力降低，且疏未注意車前狀況，隨時採取必要安全措施
    ，致發現被害人陳榮貴騎乘腳踏車自其右前方違規往左穿越
    至對向車道時，未能即時作出正確反應，而往左煞車閃避至
    對向車道，致其所駕駛之自小客車車頭撞及被害人陳榮貴所
    騎乘之腳踏車後車輪，使被害人陳榮貴顱骨碎裂不治死亡，
    亦可徵被告當時服用酒類，已達不能安全駕駛動力交通工具
    之程度，並應負過失之責任。即本件交通事故經送台灣省台
    中市區車輛行車事故鑑定委員會鑑定結果，亦認為被告酒精
    濃度過量駕駛自小客車，致遇狀況往左煞車至對向車道撞及
    往左穿越中腳踏車，及被害人駕駛腳踏車於禁止穿越地段往
    左穿越至對向車道，疏未注意讓直行車先行，同為肇事原因
    ，有該委員會97年10月9日中市行字第0975403076號函附鑑
    定意見書在卷可按，足徵被告之自白與事實相符，本件事證
    明確，被告犯行已堪認定。
二、核被告所為，係犯刑法第185條之3之違背安全駕駛致交通危
    險罪及同法第276條第1項之過失致死罪。被告曾因毒品危害
    防制條例案件，經本院93年度訴字第428號判處有期徒刑八
    月、四月，應執行有期徒刑十一月；又因毒品危害防制條例
    案件，經台灣苗栗地方法院94年度訴字第388號判處有期徒
    刑十月、六月，應執行有期徒刑一年二月，合併執行於95年
    8月14日假釋，至96年2月12日假釋期滿，假釋未經撤銷，以
    已執行論（見卷附台灣高等法院被告前案紀錄表），五年以
    內故意再犯有期徒刑以上之違背安全駕駛致交通危險罪，為
    累犯，此部分應依刑法第47條第1項規定加重其刑。又被告
    汽車駕駛人酒醉駕車，因而致人死亡，依法應負刑事責任，
    其過失致死部分，應依道路交通管理處罰條例第86條第1項
    規定加重其刑。再被告於肇事後，尚未有偵查權限之公務員
    發覺前，已主動向據報前往慈濟醫院台中分院處理之員警表
    明為肇事人，自首並接受裁判等情，業經證人即台中市警察
    局第五分局交通分隊警員乙○○在本院審理時證述屬實，其
    過失致死部分符合自首要件，應依刑法第62條前段規定減輕
    其刑，並予先加後減。另被告所犯違背安全駕駛致交通危險
    、過失致死二罪間，犯意各別，行為互殊，應予分論併科。
    爰審酌被告已有毒品危害防制條例等多項前科，仍不知謹慎
    ，明知酒後已達不能安全駕駛動力交通工具之程度，仍駕駛
    自小客車上路，並因駕駛過失導致被害人死亡，危害用路人
    安全，情節非輕，本件交通事故之發生，被告與被害人之疏
    失同為肇事原因，被告事後坦承上情，雖迄未與被害人家屬
    達成和解，但已先支付被害人家屬賠償金新台幣三十萬元（
    見卷附傳真收據）等一切情狀，各處以如主文所示之刑，並
    均諭知易科罰金之折算標準。
據上論斷，應依刑事訴訟法第299條第1項前段，刑法第185條之3
、第276條第1項、第47條第1項、第62條前段、第41條第1項前段
，道路交通管理處罰條例第86條第1項，刑法施行法第1條之1，
判決如主文。
本案經檢察官顏淑惠到庭執行職務。
中    華    民    國    98    年     1    月    16    日
                  刑事第五庭    法  官  鍾堯航
以上正本證明與原本無異。
如不服本判決應於收受判決後10日內向本院提出上訴書狀，並應
敘述具體理由；其未敘述上訴理由者，應於上訴期間屆滿後20日
內向本院補提理由書（均須按他造當事人之人數附繕本）「切勿
逕送上級法院」。
                                書記官  吳淑願
中    華    民    國    98    年     1    月    16    日
附錄本案論罪科刑法條全文
刑法第185條之3：
服用毒品、麻醉藥品、酒類或其他相類之物，不能安全駕駛動力
交通工具而駕駛者，處一年以下有期徒刑、拘役或科或併科十五
萬元以下罰金。
刑法第276條第1項：
因過失致人於死者，處二年以下有期徒刑、拘役或二千元以
下罰金。


司法院資訊處製作；財團法人民間司法改革基金會備份。
